【裁判字號】    97,訴,2313
【裁判日期】    970822
【裁判案由】    違反毒品危害防制條例
【裁判全文】
臺灣彰化地方法院刑事判決              97年度訴字第2313號
公  訴  人  臺灣彰化地方法院檢察署檢察官
被      告  甲○○
上列被告因違反毒品危害防制條例案件，經檢察官提起公訴（97
年度毒偵字第2910號），被告於本院準備程序中自白犯罪，本院
認有刑事訴訟法第273 條之1 第1 項之情形，合議裁定由受命法
官獨任進行簡式審判程序，茲審理判決如下：
    主  文
甲○○施用第一級毒品，累犯，處有期徒刑玖月。
    事  實
一、甲○○前於民國（下同）91年間因竊盜案件，經本院以91年
    度易字第832 號判決判處有期徒刑9 月確定後，經移送執行
    ，於93年1 月16日因縮刑期滿執行完畢。又於93年間因施用
    毒品案件，經本院以93年度毒聲字第941 號裁定送觀察、勒
    戒後，認有繼續施用毒品之傾向，再經本院以93年度毒聲字
    第1092號裁定令入戒治處所施以強制戒治，嗣經強制戒治期
    滿，評定無繼續強制戒治之必要，而於94年8 月5 日執行完
    畢釋放，並經臺灣彰化地方法院檢察署檢察官於94年8 月12
    日以94年度戒毒偵字第272 號為不起訴處分確定。詎其仍不
    知悔改，於前開強制戒治執行完畢釋放後5 年內，復基於施
    用第一級毒品海洛因、第二級毒品甲基安非他命之犯意，於
    97 年5月15日下午3 時許，在彰化縣員林鎮○○路○ 段65巷
    田邊工寮空地，以將海洛因及甲基安非他命放於鋁箔紙上燒
    烤後吸食之方式，同時施用第一級毒品海洛因及第二級毒品
    甲基安非他命1 次。嗣於97年5 月17日，經警採集其尿液送
    驗，結果呈嗎啡、安非他命及甲基安非他命陽性反應，始查
    知上情。
二、案經彰化縣警察局員林分局報請臺灣彰化地方法院檢察署檢
    察官偵查起訴。
    理  由
一、按除被告所犯為死刑、無期徒刑、最輕本刑為3 年以上有期
    徒刑之罪或高等法院管轄第一審案件者外，於刑事訴訟法第
    273 條第1 項程序進行中，被告先就被訴事實為有罪之陳述
    時，審判長得告知被告簡式審判程序之旨，並聽取當事人、
    代理人、辯護人及輔佐人之意見後，裁定進行簡式審判程序
    ；除簡式審判程序、簡易程序及第376 條第1 款、第2 款所
    列之罪之案件外，第一審應行合議審判，刑事訴訟法第273
    條之1 第1 項、第284 條之1 分別定有明文。本件被告甲○
    ○所犯係死刑、無期徒刑、最輕本刑為3 年以上有期徒刑或
    高等法院管轄第一審案件以外之罪，並於本院行準備程序時
    就被訴事實為有罪之陳述，本院合議庭依前揭規定，經評議
    結果，裁定改由受命法官獨任行簡式審判程序，先予敘明。
二、上揭事實，雖經被告於警詢、本院準備程序及審理時坦承在
    卷，且其於97年5 月17日為警採集之尿液經送鑑驗結果，確
    呈嗎啡、安非他命及甲基安非他命陽性反應，此有彰化縣警
    察局員林分局委託檢驗尿液代號與真實姓名對照表及詮昕科
    技股份有限公司97年6 月6 日報告編號00000000號濫用藥物
    尿液檢驗報告各1 紙附卷可稽，應認被告之自白確與事實相
    符，堪以採信。再者，被告前於93年間因施用毒品案件，經
    本院以93年度毒聲字第941 號裁定送觀察、勒戒後，認有繼
    續施用毒品之傾向，再以93年度毒聲字第1092號裁定令入戒
    治處所施以強制戒治，嗣經強制戒治期滿，評定無繼續強制
    戒治之必要，而於94年8 月5 日執行完畢釋放，並經臺灣彰
    化地方法院檢察署檢察官於94年8 月12日以94年度戒毒偵字
    第272 號為不起訴處分確定乙情，亦有臺灣高等法院被告前
    案紀錄表及在監在押全國紀錄表等件附卷可按。被告於強制
    戒治執行完畢釋放後，5 年內再犯毒品危害防制條例第10
    條第1 、2 項之罪，依同條例第23條第2 項規定，應依法論
    科。綜上所述，本件犯罪事證明確，被告上開犯行洵堪認定
    。
三、核被告甲○○所為，係犯毒品危害防制條例第10條第1 、2
    項之施用第一、二級毒品罪。被告為施用毒品，而持有第一
    、二級毒品，其持有之低度行為均應為施用之高度行為所吸
    收，均不另論罪。又被告以一個施用行為，同時施用第一級
    毒品海洛因及第二級毒品甲基安非他命，係一行為同時觸犯
    二罪名，為想像競合犯，應依刑法第55條之規定，從一重之
    施用第一級毒品海洛因罪處斷。末查被告曾於91年間，因竊
    盜案件，經本院於92年1 月20日以91年度易字第832 號判決
    判處有期徒刑9 月確定，於92年4 月17日入監執行，甫於93
    年1 月16日因縮短刑期執行完畢，有卷附之臺灣高等法院被
    告前案紀錄表1 份可稽，其受有期徒刑之執行完畢，5 年以
    內再犯本件有期徒刑以上之罪，為累犯，應依法加重其刑。
    爰審酌被告前有毒品前科，且歷經強制戒治處遇措施，未能
    知所收斂而遠離毒害，戒毒意志尚非堅定，惟念及被告於犯
    罪後尚能坦承犯行，暨其犯罪之動機、目的、手段等一切情
    狀，量處如主文所示之刑，以示懲儆。
據上論斷，應依刑事訴訟法第273 條之1 第1 項、第299 條第1
項前段，毒品危害防制條例第10條第1 、2 項，刑法第11條前段
、第55條、第47條第1 項，判決如主文。
本案經檢察官張聖傳到庭執行職務。
中    華    民    國    97    年    8    月    22    日
                   刑事第二庭        法  官  黃齡玉
以上正本證明與原本無異。
如不服本判決，應於判決送達後10日內，向本院提出上訴書狀，
上訴書狀應「敘述具體上訴理由」，並按他造當事人之人數附繕
本。「切勿逕送上級法院」。
中    華    民    國    97    年    8    月    22    日
                                     書記官  林嘉賢
毒品危害防制條例第10條
施用第一級毒品者，處6 月以上5 年以下有期徒刑。
施用第二級毒品者，處3年以下有期徒刑。


司法院資訊處製作；財團法人民間司法改革基金會備份。
